# 关于同一控制合并

提问人：chenyiwei 时间：2017-07-20 04:48:10
不清楚你引用的这段文字的出处？但你的表述“比如B从最终控制方A手里买来了C，合并日为 2014 年 12 月 1 日。而B和C在 2011 年 1 月 1日就被A开始实施控制。那么B购买C后，合并范围是 2011 年 1 月 1 日到 2014 年 12 月 31 日”还是合理的。如果最终控制方在本年度内取得对被合并方的控制权，同时在本年度内又将其控制权转移给合并方，则合并方将被合并方的利润表和现金流量表纳入合并的期间还是从本年内最终控制方取得对被合并方控制权之日开始，而不是从年初开始。

回答人：chenyiwei
不清楚你引用的这段文字的出处？但你的表述“比如B从最终控制方A手里买来了C，合并日为 2014 年 12 月 1 日。而B和C在 2011 年 1 月 1日就被A开始实施控制。那么B购买C后，合并范围是 2011 年 1 月 1 日到 2014 年 12 月 31 日”还是合理的。如果最终控制方在本年度内取得对被合并方的控制权，同时在本年度内又将其控制权转移给合并方，则合并方将被合并方的利润表和现金流量表纳入合并的期间还是从本年内最终控制方取得对被合并方控制权之日开始，而不是从年初开始。